臺灣臺南地方法院刑事判決
111年度訴字第915號
公  訴  人  臺灣臺南地方檢察署檢察官
被      告  曾明忠


上列被告因傷害案件，經檢察官提起公訴（111年度調偵字第145
4號），被告於準備程序中就犯罪事實為有罪之陳述，本院經合
議庭評議後以簡式審判程序進行審判，判決如下：
    主  文
曾明忠犯傷害罪，處有期徒刑肆月，如易科罰金，以新臺幣壹仟
元折算壹日。
    事實及理由
一、被告所犯係死刑、無期徒刑、最輕本刑為3 年以上有期徒刑
    以外之罪，其於準備程序中就前揭被訴事實為有罪之陳述，
    經法官告知簡式審判程序之旨，並聽取其與公訴人之意見後
    ，本院合議庭評議後裁定進行簡式審判程序，合先敘明。
二、本件犯罪事實及證據，均引用檢察官起訴書之記載（如附件
    一），就證據部分補充「被告於本院準備程序之自白」、「
    附件二所示勘驗筆錄」。
三、核被告所為，係犯刑法第277 條第1 項之傷害罪。爰審酌被
    告與告訴人相處不睦，因告訴人經過被告身後時伸手推被告
    後腦杓一下，被告即以雙手推向告訴人身軀，致告訴人倒地
    受有左側遠端橈骨粉碎性骨折，經本院移付調解，雙方因賠
    償金額差距過大致調解不成立，足見被告尚未徵得告訴人之
    原諒，惟念及被告係一時衝動犯案，暨考量被告已坦承犯行
    之態度、犯罪動機、犯罪手段情節、所生損害、智識、家庭
    、生活經濟狀況等一切情狀，量處如主文所示之刑，並諭知
    易科罰金折算標準。
據上論斷，應依刑事訴訟法第299 條第1 項前段、第273 條之1
第1 項、第310 條之2 、第454 條第2 項，判決如主文。 　　 
本案經檢察官陳誌銘提起公訴，檢察官蘇聖涵到庭執行職務。
中　　華　　民　　國　　111 　年　　9 　　月　　12　　日
　　　　　　　　　刑事第三庭    法　官　郭瓊徽
以上正本證明與原本無異。
如不服本判決應於收受本判決後20日內向本院提出上訴書狀，並
應敘述具體理由。其未敘述上訴理由者，應於上訴期間屆滿後20
日內向本院補提理由書狀（均須按他造當事人之人數附繕本）「
切勿逕送上級法院」。 
                                書記官  王珮君
中　　華　　民　　國　　111 　年　　9 　　月　　12　　日
附錄
中華民國刑法第277條
傷害人之身體或健康者，處5年以下有期徒刑、拘役或50萬元以
下罰金。
犯前項之罪，因而致人於死者，處無期徒刑或7年以上有期徒刑
；致重傷者，處3年以上10年以下有期徒刑。
附件一：
臺灣臺南地方檢察署檢察官起訴書
                                   111年度調偵字第1454號
　　被　　　告　曾明忠　男　46歲（民國00年0月0日生）
　　　　　　　　　　　　住○○市○區○○路00號
　　　　　　　　　　　　國民身分證統一編號：Z000000000號
以上被告因傷害案件，已經偵查終結，認應該提起公訴，茲將犯
罪事實及證據並所犯法條分敘如下：
　　　　　　犯罪事實
一、曾明忠於民國111年3月13日11時30分，在臺南市○○區○○街0
    段000號蔡家糙米碗粿店內，因與服務人員李湯美子發生口
    角糾紛，竟基於傷害故意，以雙手用力推倒李湯美子之方式
    ，致李湯美子倒地後受有左側遠端橈骨粉碎性骨折。
二、案經李湯美子訴由臺南市政府警察局第二分局報告偵辦。
        證據並所犯法條
一、證據清單：
編號 證據名稱 證明事項 1 被告曾明忠供述 承認有推倒告訴人李湯美子造成傷害，但辯稱無傷害故意，當時與告訴人李湯美子發生口角糾紛後，先遭告訴人李湯美子從背後用手頂後腦，才會因被激怒而用力推倒告訴人李湯美子，並認為告訴人李湯美子原本已有舊疾，否則不會造成如此嚴重之傷勢等云。 2 告訴人李湯美子指訴 全部犯罪事實。 3 告訴人李湯美子指訴傷害診斷證明書 告訴人因被告傷害行為受有左側遠端橈骨粉碎性骨折等傷害 4 現場監視器錄影及擷取照片 被告係故意用力推倒告訴人，使其受傷。 
二、核被告所為係犯刑法第277條第1項傷害罪嫌。
三、依刑事訴訟法第251條第1項提起公訴。
　此　致
臺灣臺南地方法院
中　　華　　民　　國　 111　　年　　7 　　月　　18　　日
　　　　　　　　　　　　　　　檢察官  陳  鋕  銘
本件正本證明與原本無異
中　　華　　民　　國　 111　　年　　7 　　月　　22　　日
                              書記官  鍾  雲  雅 
附錄所犯法條全文 
中華民國刑法第277條
傷害人之身體或健康者，處 5 年以下有期徒刑、拘役或 50 萬
元以下罰金。
犯前項之罪，因而致人於死者，處無期徒刑或 7 年以上有期徒
刑；致重傷者，處 3 年以上 10 年以下有期徒刑。

附件二：

法官勘驗紀錄
案號案由：111年度訴字第915號
勘驗標的：名稱「監視器影片」之監視器錄影檔案
檔案全長：1分3秒
勘驗結果：
　即警卷第23至25頁監視器擷取照片之檔案，係彩色畫面、無聲
  音，錄影時間自2022/03/13 11：40：30起至同日11：41：33
  止。以下自11：40：50起至同日11：41：12止與本案相關部分
  勘驗（以下所列人名均參考警卷第23、25頁之記載）：　
編號 畫面所上方顯示之時間 勘驗結果 1. 11：40：50至 11：40：57 著黑色短袖上衣之曾明忠坐在左側店門邊，頭部右轉向店內右側通道又轉回，著黑色短袖上衣、深色圍裙之李湯美子從右側通道走出。 2. 11：40：58  李湯美子經過曾明忠右側身後時，伸直右手推了曾明忠後腦杓一下。 3. 11：40：59  李湯美子走至店門口轉身看向曾明忠比劃右手；曾明忠轉頭看著李湯美子，隨即起身，上身前傾雙手推向李湯美子身軀。 4. 11：41：00 李湯美子身形不穩向後退。 5. 11：41：01至 11：41：02　 李湯美子左側倒地躺在地上，曾明忠站在店門邊，面對李湯美子，口中念念有辭。 6. 11：41：03至 11：41：04　 李湯美子坐起身，右手握著左手腕，蔡淑臻上前查看，李湯美子靠著蔡淑臻倒下。 7. 11：41：05至 11：41：12　 李湯美子靠著蔡淑臻，曾明忠盯著李湯美子，走向畫面右下離開。